【裁判字號】    97,訴,1266
【裁判日期】    971014
【裁判案由】    違反毒品危害防制條例
【裁判全文】
臺灣屏東地方法院刑事判決              97年度訴字第1266號
公  訴  人  臺灣屏東地方法院檢察署檢察官
被      告  甲○○
上列被告因違反毒品危害防制條例案件，經檢察官提起公訴（97
年度毒偵字第1480號、第1650號、第1671號），本院裁定改依簡
式審判程序審理，判決如下：
    主  文
甲○○施用第二級毒品，累犯，處有期徒刑陸月；又施用第一級
毒品，累犯，處有期徒刑捌月；又施用第二級毒品，累犯，處有
期徒刑陸月；又施用第二級毒品，累犯，處有期徒刑陸月。扣案
之第二級毒品甲基安非他命壹包（含袋重零點貳公克）沒收銷燬
之；又施用第一級毒品，累犯，處有期徒刑捌月。應執行有期徒
刑貳年柒月。扣案之第二級毒品甲基安非他命壹包（含袋重零點
貳公克）沒收銷燬之。
    事  實
一、甲○○前於民國88年間，因施用毒品案件，經送觀察勒戒、
    強制戒治期滿後，由臺灣屏東地方法院檢察署檢察官於89年
    12月5 日，以89年度戒毒偵字第479 號為不起訴處分確定；
    復因施用毒品案件，經同署檢察官起訴，並由本院裁定送強
    制戒治，停止戒治付保護管束後，於92年3 月13日期滿，起
    訴部分則由臺灣高等法院高雄分院於91年1 月25日，以90年
    度上易字第2182號判決判處有期徒刑6 月確定，於92年6 月
    20日易科罰金執行完畢；另於92年間因施用第一、二級毒品
    海洛因、甲基安非他命案件，經本院以92年度訴字第700 號
    判處有期徒刑1 年6 月確定。再於93年間因施用第一、二級
    毒品海洛因、甲基安非他命案件，經本院以93年度訴字第23
    5 號判處有期徒刑1 年8 月確定，以上接續執行，嗣於96年
    4 月17日因縮短刑期假釋出監，復於96年7 月9 日因保護管
    束期滿未經撤銷視為執行完畢。
二、詎甲○○仍不思悔悟，明知海洛因及甲基安非他命業經公告
    列為毒品危害防制條例第2 條第2 項之第一、二級毒品，不
    得非法持有、施用，仍基於施用第一級毒品海洛因及第二級
    毒品甲基安非他命之犯意，先後如下列時地，分別為施用第
    一級毒品海洛因及第二級毒品甲基安非他命之犯行。詳如下
    述：
  (一)於97年6 月11日上午7 時許，在屏東縣東港鎮船頭里大東港
    調蝦場之廁所內，將第二級毒品甲基安非他命以玻璃球燒烤
    吸食煙霧方式，施用第二級毒品甲基安非他命1 次。嗣因甲
    ○○為施用毒品案件列管人口，於97年6 月13日晚間10時許
    ，經警方通知甲○○至屏東縣警察局東港分局東港派出所，
    經其同意，為警採尿送驗後，該尿液呈甲基安非他命陽性反
    應，始知悉上情。
  (二)於97年6 月19日晚間9 時許，在屏東縣東港鎮○○路278 號
    其住處內，以將海洛因粉末置入香菸內吸食方式，施用第一
    級毒品海洛因1 次；相隔約2 小時後，另將第二級毒品甲基
    安非他命以玻璃球燒烤吸食煙霧方式，施用第二級毒品甲基
    安非他命1 次。嗣於97年6 月21日中午12時40分許，因涉及
    他案為警監聽後（97年度他字第754 號），發現甲○○有施
    用毒品犯行，嗣由警方持臺灣屏東地方法院檢察署所核發之
    拘票在上揭住處拘提到案，並經採尿送驗後，其尿液呈嗎啡
    及甲基安非他命陽性反應，而知悉上情。
  (三)於97年7 月27日下午某時，其上揭住處內，將第二級毒品甲
    基安非他命以玻璃球燒烤吸食煙霧方式，施用第二級毒品甲
    基安非他命1 次；相隔約2 小時後，另以將第一級毒品海洛
    因粉末置入香菸內吸食方式，施用第一級毒品海洛因1 次。
    嗣於97年7 月29日下午2 時30分許，警方因通報竊盜案件前
    往巡視屏東縣東港鎮安泰醫院停車場時，發現甲○○形跡可
    疑，為警盤查時，甲○○自行取出身上物品供警方查驗時，
    為警發現其持有第二級毒品甲基安非他命1 包（含袋重0 點
    2 公克），經警員詢問後，甲○○方坦承上開施用毒品情事
    ，經採尿送驗後，其尿液呈嗎啡及甲基安非他命陽性反應。
三、案經台南縣警察局學甲分局、屏東縣政府警察局東港分局報
    請報請臺灣屏東地方法院檢察署檢察官偵查起訴。
    理  由
一、本件被告甲○○犯係死刑、無期徒刑、最輕本刑為3 年以上
    有期徒刑以外之罪，其於本院準備程序中就前揭被訴事實為
    有罪之陳述，經受命法官告知簡式審判程序之旨，並聽取其
    與公訴人之意見後，本院認無不得或不宜改依簡式審判程序
    進行之處，爰依刑事訴訟法第273 條之1 第1 項、第284 條
    之1 ，本院合議庭裁定由受命法官獨任依簡式審判程序審理
    ；又簡式審判程序之證據調查，依刑事訴訟法第273 條之2
    規定，不受同法第159 條第1 項審判外陳述排除之限制，再
    被告對於卷內之各項證據，亦不爭執證據能力，故卷內所列
    之各項證據，自得作為證據，合先敘明。
二、上揭事實，業據被告於警訊、偵查及本院審理時坦承不諱，
    而被告為警所採集之尿液檢體，經送請台灣檢驗科技股份有
    限公司、正修科技大學超微量研究科技中心分別檢驗，結果
    呈鴉片類、安非他命類陽性反應，有該公司97年6 月27日、
    97年8 月11日編號ＫＺ000000000000、ＫＺ000000000000濫
    用藥物尿液檢驗報告及該中心97年7 月8 日編號R00-0000-0
    00檢驗報告各1 份在卷可稽。且扣案之第二級毒品甲基安非
    他命1 包（含袋重0 點2 公克），經警以臺灣尖端先進生技
    醫藥股份有限公司簡易快速篩檢試劑檢驗後，確係第二級毒
    品甲基安非他命，此有屏東縣警察局東港分局毒品初步檢驗
    報告單1 紙附卷可佐。足認被告上開自白顯與事實相符，堪
    信為真實。本件事證明確，被告犯行洵堪認定。
三、按毒品危害防制條例於92年7 月9 日修正公布，其中第20條
    、第23條將施用毒品之刑事處遇程序，區分為「初犯」、「
    5 年內再犯」、「5 年後再犯」，而依立法理由觀之，僅限
    於「初犯」、「5 年後再犯」，始應先經觀察、勒戒或強制
    戒治程序，倘被告於5 年內已再犯，經依法追訴處罰，縱其
    第3 次（或第3 次以上）再度施用毒品之時間，在初犯經觀
    察、勒戒或強制戒治執行完畢釋放5 年以後，已不合於「5
    年後再犯」之規定，且因已於「5 年內再犯」，顯見其再犯
    率甚高，原實施觀察、勒戒或強制戒治，已無法收其實效，
    即應依該條例第10條處罰，最高法院95年5 月9 日95年度第
    7 次刑事庭會議決議可資參照。查被告如事實欄之施用毒品
    事實經強制戒治之事實，此有臺灣屏東地方法院檢察署刑案
    資料查註紀錄表、臺灣高等法院被告前案紀錄表各1 份在卷
    可按，是被告既已於強制戒治執行完畢後5 年內再犯施用毒
    品案件，並經法院論罪科刑，即非屬前述「5 年後再犯」之
    情形，檢察官自應依法追訴。從而，本件事證明確，被告犯
    行洵堪認定，應依法論科。
四、按海洛因、甲基安非他命係毒品危害防制條例第2 條第2 項
    第1 款、第2 款所定之第一級毒品、第二級毒品，不得非法
    持有、施用。故核被告所為，係犯毒品危害防制條例第10條
    第1 項、第2 項施用第一級毒品罪、施用第二級毒品罪。其
    於施用海洛因、甲基安非他命前持有海洛因、甲基安非他命
    犯行，為其施用之高度行為所吸收，不另論罪。至於被告所
    犯上開5 罪間，犯意各別，行為互殊，且可獨立評價，自應
    分論併罰。查被告有事實欄所載論罪科刑執行之情形，此有
    臺灣屏東地方法院檢察署刑案資料查註紀錄表及臺灣高等法
    院被告前案紀錄表各1 份在卷可查，其受有期徒刑執行完畢
    後，5 年之內再犯有期徒刑以上刑之本罪，為累犯，應依刑
    法第47條第1 項規定加重其刑。爰審酌被告曾因施用毒品經
    送勒戒處所施以強制戒治後，仍未能戒斷其施用毒品之惡習
    ，多次施用毒品經法院論罪科刑，足見其陷溺已深，惟因施
    用毒品僅係戕害其自己身心並無加害他人，此次施用毒品次
    數各僅1 次，且其犯罪後坦承犯行、態度尚稱良好等一切情
    狀，分別量處如主文所示之刑，並合併定其應執行刑，以示
    懲儆。扣案之第二級毒品甲基安非他命1 包（含袋重0 點2
    公克），經送驗後，確係第二級毒品甲基安非他命，已如前
    述；而因鑑定單位一般係以傾倒之方式，將包裝袋內之毒品
    倒出而與包裝袋分離而稱重，必要時，輔以刮杓刮取袋內粉
    末，然無論依何種方式分離，包裝袋內均有極微量之毒品殘
    留，業經法務部調查局以93年3 月19日調科壹字第09300113
    060 號函釋在案，認前開包裝袋，其內含有極微量第二級毒
    品甲基安非他命殘留而無法析離，應整體視為查獲之第二級
    毒品甲基安非他命，均應依毒品危害防制條例第18條第1 項
    前段之規定併予宣告沒收銷燬之。
據上論斷，應依刑事訴訟法第273 條之1第1項、第299 條第1 項
前段，毒品危害防制條例第10條第1 項、第2 項、第18條第1項
前段，刑法第11條、第47條第1 項、第51條第5 款，判決如主文
。
本案經檢察官劉昀到庭執行職務。
中    華    民    國    97    年    10    月    14    日
                  刑事第一庭  法  官  許蓓雯
以上正本證明與原本無異。
如不服本判決應於收受本判決送達後十日內向本院提出上訴書狀
，其未敘述上訴理由者，並得於提起上訴後十日內向本院補提理
由書狀（均須按他造當事人之人數附繕本）「切勿逕送上級法院
」
中    華    民    國    97    年    10    月    14    日
                               書記官  蘇雅慧
本案論罪科刑法條：
毒品危害防制條例第10條
施用第一級毒品者，處六月以上五年以下有期徒刑。
施用第二級毒品者，處三年以下有期徒刑。


司法院資訊處製作；財團法人民間司法改革基金會備份。
